臺灣高雄地方法院交通事件裁定　　　 100年度交聲字第1895號
原處分機關　交通部公路總局高雄區監理所
異　議　人
即受處分人　許正憲
上列受處分人因違反道路交通管理處罰條例案件，對於
交通部公路總局高雄區監理所於民國100年8月31日所為之處分（
原處分：高監自裁第裁80-ZEB090497號），聲明異議，本院裁定
如下：
    主  文
異議駁回。
    理  由
一、原處分意旨略以：異議人即受處分人許正憲（下稱異議人）
    於民國100年7月20日15時58分，駕駛車號為8G-2919號自小
    客車，行駛於國道一號北上363.2公里處，未依規定變換車
    道，故依道路交通管理處罰條例第33條第1項第4款、第63條
    第1項第1款（原處分書漏載第1款）裁處罰鍰新臺幣（下同
    ）3000元，並記違規點數1點。
二、異議意旨略以：異議人於100年7月20日行駛於國道一號北上
    363.2公里處，因車輛突然劇烈搖晃，自第三車道滑行停靠
    路肩，恰巧停靠處附近有閘道出口，即駛離國道檢查車輛，
    發現為鐵釘刺穿輪胎表面，確認異常後前往維修廠補胎，被
    告並非故意變換車道，是因機件故障，依高速路交通管制規
    則第14條之規定滑離車道，故原處分顯有違誤云云。
三、按汽車始於高速公路，未依規定變換車道，處汽車駕駛人新
    臺幣3000以上6000元以下罰鍰，並記違規點數1點，道路交
    通管理處罰條例第33條第1項第4款、第63條第1項第1款定有
    明文。
四、經查：
(一)、異議人於100年7月20日15時58分，駕駛車號為8G-2919號自
    小客車，行駛於國道一號北上363.2公里處，未依規定變換
    車道，經警政署國道公路警察局第五警察隊逕行舉發，嗣經
    原處分機關以其違規事實明確，依道路交通管理處罰條例第
    33條第1項第4款、第63條第1項第1款，裁處異議人罰鍰3000
    元並記違規點數1點之事實，有內政部警政署國道公路警察
    局第五警察隊100年8月18日公警五交字第1000570652號書函
    、違規照片4張、提供違規駕駛人申報書、原處分機關100
    年8月31日高監自裁字第裁80-ZEB090497號附卷可稽，堪以
    認定。
(二)、異議人雖坦認於上開時、地確未依規定變換車道，惟主張係
    因車輛車胎遭鐵釘穿刺，機件故障非人力因素所為云云，並
    提出汽車維修計費單1紙為證。惟查，本案異議人違規時間
    為100年7月20日，然細觀上開汽車維修計費單其維修零件雖
    為「補胎」，然交車日期卻為「100年7月15日」，顯見異議
    人所謂補胎之情事，係發生於本案之前。此外，異議人並未
    提出相關證據以實其說，難認其所辯為真。
(三)、基此，異議人既確有於上揭時、地有於高速公路上違規變換
    車道，則原處分機關據此，依前開法條之規定裁處異議人
    3000元，並記違規點數1點，核與法並無不合。
四、據上論斷，應依道路交通案件處理辦法第18條，裁定如主文
    。
中    華    民    國   100    年    10    月    13    日
                     交通法庭   法  官  鄭  瑋
以上正本證明與原本無異。
如不服本裁定，應於收受送達後5 日內向本院提出抗告狀。
中    華    民    國   100    年    10    月    14    日
                                書記官  蔡佩珊